臺灣高等法院刑事判決
109年度上訴字第1696號
上  訴  人  
即  被  告  黃志銘



選任辯護人  洪崇遠律師
            陳志峯律師
上  訴  人  
即  被  告  陳彥佑



            謝泊宜


上列上訴人因恐嚇等案件，不服臺灣桃園地方法院108年度訴字
第626號，中華民國109年1月31日第一審判決（起訴案號：臺灣
桃園地方檢察署107年度偵字第18083號、第15576號），提起上
訴，本院判決如下：
    主  文
原判決關於黃志銘、陳彥佑恐嚇取財未遂部分及黃志銘所處得易
科罰金部分之定執行刑、陳彥佑定執行刑部分均撤銷。
黃志銘共同犯恐嚇取財未遂罪，累犯，處有期徒刑伍月，如易科
罰金，以新臺幣壹仟元折算壹日。
陳彥佑共同犯恐嚇取財未遂罪，累犯，處有期徒刑肆月，如易科
罰金，以新臺幣壹仟元折算壹日。
其他上訴駁回。
黃志銘上開撤銷改判部分與上訴駁回部分所處得易科罰金之刑，
應執行有期徒刑拾月，如易科罰金，以新臺幣壹仟元折算壹日。
陳彥佑上開撤銷改判部分與上訴駁回部分所處之刑，應執行有期
徒刑拾月，如易科罰金，以新臺幣壹仟元折算壹日。
    事  實
一、黃志銘於民國106年11月中旬某日，借款予呂緒晟新臺幣（
    下同）386萬元，呂緒晟嗣於106年11月底至12月初之期間，
    透過黃志銘與呂緒晟之共同友人朱立協調，先清償上開借款
    中之170萬元，其中20萬元由呂緒晟以現金交付黃志銘，其
    餘150萬元則由呂緒晟以現金交付朱立，再由朱立交付黃志
    銘。嗣黃志銘向呂緒晟催討剩餘之216萬元債權，因呂緒晟
    避而不見，黃志銘為使呂緒晟與之聯繫，竟分別為下列行為
    ：
  ㈠黃志銘基於教唆恐嚇及教唆毀損之犯意，於107年1月23日凌
    晨4時30分許前某時，教唆陳彥佑前往桃園市○○區○○街00巷0
    0弄00號之呂緒晟住處潑漆討債，陳彥佑遂與孫志瑋、鄭至
    廷（上開2人另案通緝中）基於恐嚇及毀損之犯意聯絡，於1
    07年1月23日凌晨4時30分許，由孫志瑋駕駛車牌號碼0000-0
    0號自用小客車搭載陳彥佑、鄭至廷至上址呂緒晟住處，由
    陳彥佑、鄭至廷下車潑灑紅色及黑色油漆在呂緒晟住處鐵門
    上，以此加害財產之事恐嚇呂緒晟，使呂緒晟心生畏懼，致
    生危害於安全，並使呂緒晟住處鐵門之美觀效用受到破壞，
    足以生損害於呂緒晟。
  ㈡黃志銘因呂緒晟仍未出面，復基於教唆恐嚇及毀損之犯意，
    於107年2月4日凌晨1時13分許前某時，再度唆使陳彥佑前往
    上址呂緒晟住處潑漆討債，陳彥佑遂與孫志瑋、鄭至廷（上
    開2人另案通緝中）基於恐嚇及毀損之犯意聯絡，於107年2
    月4日凌晨1時13分許，由孫志瑋駕駛前揭自用小客車搭載陳
    彥佑、鄭至廷至上址呂緒晟住處後，孫志瑋、陳彥佑、鄭至
    廷均下車潑灑紅色及橘色油漆在呂緒晟住處鐵門上，以此加
    害財產之事恐嚇呂緒晟，使呂緒晟心生畏懼，致生危害於安
    全，並使呂緒晟住處鐵門之美觀效用受到破壞，足以生損害
    於呂緒晟。
  ㈢黃志銘於107年2月21日下午2時20分許，約呂緒晟至桃園市○○
    區○○路0段0000號之85度C咖啡店談判前揭債務事宜，呂緒晟
    與朱立、林俊昇等人共同前往上址85度C咖啡店，黃志銘則
    與陳彥佑、邱垂助共同前往，期間雙方協調不成，朱立、林
    俊昇等人即先行離開，嗣黃志銘向呂緒晟表示若當日交出16
    萬元，即可離去等語，惟遭呂緒晟拒絕，黃志銘、陳彥佑及
    邱垂助(現由原審法院以108年度訴字第626號審理中)竟基於
    剝奪他人行動自由之犯意聯絡，由陳彥佑、邱垂助將呂緒晟
    強押上車牌號碼0000-00號自用小客車，黃志銘則駕駛車牌
    號碼000-0000號自用小客車與陳彥佑駕駛之前揭自用小客車
    搭載邱垂助、呂緒晟至桃園市○○區○○路0段000號之慶龍汽車
    修理廠內。抵達後，黃志銘、陳彥佑、邱垂助先徒手毆打呂
    緒晟，黃志銘再手持鐵管毆打呂緒晟，陳彥佑、邱垂助再徒
    手毆打呂緒晟，黃志銘並使用呂緒晟之行動電話門號000000
    0000號撥打呂緒晟之母呂林玉玲之行動電話門號0000000000
    號，向呂林玉玲表示若當天拿不到16萬元，即再也見不到呂
    緒晟等語，因呂林玉玲表示沒有辦法，最後金額降為10萬元
    。嗣於同日晚間7時許，黃志銘為扣呂緒晟之國民身分證，
    復指揮陳彥佑、邱垂助將呂緒晟押至桃園區中華路之愛迪達
    球鞋店前，向姓名年籍不詳綽號「任哥」之成年男子取回呂
    緒晟之國民身分證，再由陳彥佑駕駛車牌號碼0000-00號自
    用小客車與邱垂助將呂緒晟押回至桃園市龜山區大同路之壽
    山高中前與黃志銘會合，黃志銘即駕駛車牌號碼000-0000號
    自用小客車與陳彥佑駕駛之前揭自用小客車搭載邱垂助、呂
    緒晟駛至關公嶺之產業道路旁空地，由黃志銘手持棍棒及手
    指虎毆打呂緒晟，邱垂助、陳彥佑則在場監看，共同以此強
    暴方式致呂緒晟受有四肢多處嚴重挫傷、腹部挫傷、右胸肋
    骨第7至8肋線性骨折等傷害，再由邱垂助拿本票予呂緒晟，
    黃志銘則逼令呂緒晟簽立216萬元本票而使其行此無義務之
    事。嗣呂林玉玲向友人籌齊10萬元後，將上開款項拿至桃園
    市龜山區明德路54巷口之正咩羊肉爐店內，委由呂緒晟友人
    林俊昇將10萬元內交付黃志銘，黃志銘、陳彥佑、邱垂助於
    收到10萬元後，始釋放呂緒晟離開。
  ㈣黃志銘於前述強押呂緒晟之過程中，因查看呂緒晟之行動電
    話內容，發現內有夾娃娃機店之遠端監控系統，而認呂緒晟
    係該夾娃娃機店之股東之一，即以呂緒晟之行動電話聯絡該
    夾娃娃機店之負責人蔡振法，要求蔡振法出錢營救呂緒晟，
    惟遭蔡振法以呂緒晟非該夾娃娃機店股東為由拒絕，黃志銘
    遂向蔡振法表示在1星期內會去「光顧」該夾娃娃機店等語
    。嗣被告黃志銘夥同陳彥佑與邱垂助、謝泊宜、陳冠鴻、蕭
    秋辰(上開4人現由原審法院以108年度訴字第626號審理中)
    及數名姓名年籍不詳之成年男子，共同意圖為自己不法之所
    有，基於恐嚇取財之犯意聯絡，於107年2月26日晚間10時24
    分許，至蔡振法、吳尚志所經營址設於桃園市○○區○○路000○
    0號之夾娃娃機店，由黃志銘徒手將蔡振法拉至娃娃機店對
    面之通訊行，陳彥佑、邱垂助、謝泊宜、陳冠鴻、蕭秋辰及
    數名姓名年籍不詳之成年男子則在場將蔡振法圍住，黃志銘
    並以腳踹蔡振法腹部（未成傷），並表示欲「插乾股」，1
    個月30萬元等語，著手恐嚇蔡振法交付錢財，惟遭蔡振法拒
    絕，適有警察到場，黃志銘等人始未得逞。
二、黃志銘因與陳庭毅有財務糾紛，竟夥同謝泊宜與邱垂助、蕭
    秋辰(上開2人現由原審法院以108年度訴字第626號審理中)
    及數名姓名年籍不詳之成年男子，基於剝奪他人行動自由之
    犯意聯絡，於107年4月2日晚間11時30分許，由黃志銘駕駛
    車牌號碼000-0000號自用小客車、謝泊宜駕駛車牌號碼0000
    -00號自用小客車分別搭載邱垂助、蕭秋辰及數名姓名年籍
    不詳之成年男子，分持黑色手槍(無證據證明具有殺傷力)、
    西瓜刀、棍棒等物至桃園市○○區○○街0段0號之陳庭毅住處後
    ，黃志銘即指揮邱垂助、蕭秋辰等人將陳庭毅強押至謝泊宜
    駕駛之前揭自用小客車上，並駕車至桃園市龜山區大棟山地
    區，逼迫陳庭毅償還債務，嗣陳庭毅聯絡姓名年籍不詳綽號
    「阿權」之成年男子，雙方約定在桃園市某當鋪交付款項，
    惟黃志銘等人於途中遭他人攻擊，而未能取得款項，陳庭毅
    則乘隙逃跑。
    理  由
一、當事人及辯護人對於本院作為得心證依據之被告以外之人於
    審判外陳述，經本院審理時逐項提示，均同意作為證據，本
    院審酌各項證據作成時之狀況，認為並無不可信或不適當之
    情事，依刑事訴訟法第159條之5第1項規定，均有證據能力
    。
二、上開事實，業據上訴人即被告黃志銘、陳彥佑、謝泊宜於原
    審及本院審理中坦承不諱(原審卷一第199至204、334至339
    頁，本院卷第254至258、267至272頁)，並經證人呂緒晟（
    他字第1955號卷一第68至69、71至73、163至166頁，他字第
    1955號卷二第29至30、33、41至42頁，他字第2007號卷第5
    至12頁，偵字第180983號卷三第189至191頁）、呂林玉玲（
    他字第1955號卷一第77至78、163至166頁）、蔡振法（他字
    第1955號卷一第98至99、169至170頁，他字第2007號卷第23
    至25頁，偵字第180983號卷三第197至199頁）、陳庭毅（他
    字第1955號卷一第174至176頁，他字第1955號卷二第85至87
    、90至91頁）、朱立（偵字第180983號卷三第101、189至19
    1頁）、林俊昇（偵字第180983號卷三第105至106、189至19
    1頁）、黃家宏（偵字第180983號卷三第78至79、83、189至
    191、197至199頁）、吳尚志（偵字第180983號卷三第197至
    199頁）、高傳青（偵字第180983號卷三第112頁）、謝泳龍
    （偵字第180983號卷三第116頁）、孫志瑋（他字第1955號
    卷二第118至121、137至138、151至153頁）、陳冠鴻（他字
    第1955號卷二第158至165、201至202頁)、蕭秋辰（他字第1
    955號卷三第5至9、44至46頁)、邱垂助（他字第1955號卷三
    第49至52、64至79頁)分別於警詢及偵查中證述屬實，復有
    車號000-0000、1177-JT、3123-UW、7226-YX號車輛詳細資
    料（他字第1955號卷一第41至42、161頁，他字第1955號卷
    二第39頁）、107年2月21日監視錄影翻拍照片、現場照片（
    他字第1955號卷一第79至97、149至150頁，他字第1955號卷
    二第58至76頁)、107年2月21日夾娃娃機店監視錄影翻拍照
    片、道路監視錄影畫面（他字第1955號卷一第103至105、15
    2至154頁）、107年2月26日夾娃娃機店監視錄影照片（他字
    第2007號卷第28至29頁）、107年2月4日現場監視錄影畫面
    （他字第1955號卷一第149頁，他字第1955號卷二第35至38
    頁，他字第2007號卷第19至22頁）、107年2月26日監視錄影
    翻拍畫面（他字第1955號卷一第151頁）、107年4月2日現場
    監視錄影畫面（他字第1955號卷一第155至156頁）、107年1
    月23日潑漆現場照片（他字第1955號卷二第30至32頁）、陳
    庭毅指認槍枝照片（他字第1955號卷二第89頁）、呂緒晟傷
    勢照片（他字第2007號卷第16頁）、呂緒晟之臺北榮民總醫
    院診斷證明書（他字第1955號卷一第70頁，他字第2007號卷
    第15頁）、慶龍汽車修理廠負責人謝泳龍照片、慶龍汽車修
    理廠照片（他字第2007號卷第17至18頁）、通聯紀錄（他字
    第1955號卷一第7至9、157、162頁，他字第1955號卷二第14
    5頁，他字第1955號卷三第33、140至147頁）、門號0000000
    000、0000000000號通聯調閱查詢單（他字第1955號卷二第1
    46至149頁）存卷可參，足認被告黃志銘、陳彥佑、謝泊宜
    前開任意性自白與事實相符，應堪採信。本件事證明確，被
    告黃志銘、陳彥佑、謝泊宜上開犯行洵堪認定，均應依法論
    科。
三、論罪
　㈠核被告黃志銘就事實一㈠㈡所為，均係犯刑法第29條、第305條
    之教唆恐嚇危害安全罪、同法第29條、第354條之教唆毀損
    器物罪，就事實一㈢、二所為，均係犯刑法第302條第1項之
    剝奪他人行動自由罪，就事實一㈣所為，係犯刑法第346條第
    3項、第1項之恐嚇取財未遂罪。被告陳彥佑就事實一㈠㈡所為
    ，均係犯刑法第305條之恐嚇危害安全罪、同法第354條之毀
    損器物罪，就事實一㈢所為，係犯刑法第302條第1項之剝奪
    他人行動自由罪，就事實一㈣所為，係犯刑法第346條第3項
    、第1項之恐嚇取財未遂罪。被告謝泊宜就事實二所為，係
    犯刑法第302條第1項之剝奪他人行動自由罪。
　㈡刑法第302條第1項之剝奪他人行動自由罪，所稱之非法方法
    ，已包括強暴、脅迫或恐嚇等一切不法手段在內，且較他罪
    為重，因此，如以非法方法剝奪他人行動自由行為繼續中，
    因而致被害人普通傷害者，乃強暴、脅迫當然之結果，除另
    有傷害或強制故意外，仍祇成立剝奪他人行動自由罪，不另
    成立傷害罪或強制罪。就事實一㈢部分，黃志銘、陳彥佑於
    剝奪告訴人呂緒晟行動自由之過程中，併對告訴人呂緒晟施
    以強暴行為，並使之簽立本票而行無義務之事，上開傷害、
    強制等手段，為強暴、脅迫之當然結果，均不另論罪。起訴
    書認被告黃志銘、陳彥佑另涉犯刑法第277條第1項之傷害罪
    及同法第304條第1項之強制罪，容有誤會。
　㈢刑法第302條第1項之剝奪行動自由罪，其行為含有相當繼續
    之性質，為繼續犯之一種，其剝奪自由之方式、地點縱有先
    後不同，惟剝奪行為並無間斷者，仍屬包括之一個實行行為
    之繼續。就事實一㈢部分，被告黃志銘、陳彥佑強押告訴人
    呂緒晟上車後，將之陸續帶至慶龍汽車修理廠、愛迪達球鞋
    店、壽山高中、關公嶺產業道路旁空地、正咩羊肉爐，其等
    剝奪告訴人呂緒晟行動自由之行為並無間斷，屬繼續犯，應
    論以單純一罪。　
　㈣就事實一㈠㈡部分，被告黃志銘教唆被告陳彥佑，使被告陳彥
    佑萌生恐嚇及毀損之犯意，進而實行恐嚇及毀損之行為，為
    教唆犯，均應依刑法第29條第2項規定，依其所教唆之刑法
    第305條恐嚇危害安全罪、同法第354條之毀損器物罪論處。
　㈤就事實一㈠㈡部分，被告陳彥佑與孫志瑋、鄭至廷間，就事實
    一㈢部分，被告黃志銘、陳彥佑與邱垂助間，就事實一㈣部分
    ，被告黃志銘、陳彥佑與邱垂助、謝泊宜、陳冠鴻、蕭秋辰
    及其他不詳成年男子間，就事實二部分，被告黃志銘、謝泊
    宜與邱垂助、蕭秋辰及其他不詳成年男子間，有犯意聯絡及
    行為分擔，均應論以共同正犯。
　㈥就事實一㈠㈡部分，被告黃志銘以一行為同時觸犯教唆恐嚇危
    害安全罪及教唆毀損器物罪，為想像競合犯，應依刑法第55
    條規定，從一重之教唆毀損器物罪處斷，被告陳彥佑以一行
    為同時觸犯恐嚇危害安全罪及毀損器物罪，為想像競合犯，
    應依刑法第55條規定，從一重之毀損器物罪處斷。
　㈦被告黃志銘、陳彥佑所為上開各罪間，犯意個別，行為互殊
    ，均應分論併罰。
　㈧被告黃志銘前因恐嚇取財案件，經原審法院以104年度審簡字
    第653號判決判處有期徒刑4月確定，於104年11月4日易科罰
    金執行完畢；被告陳彥佑前因妨害自由案件，經本院以103
    年度上訴字第2820號判決判處有期徒刑5月確定，復因持有
    毒品案件，經原審法院以103年度桃簡字第153號判決判處有
    期徒刑3月確定，上開二案再經原審法院以104年度聲字第20
    16號裁定定應執行有期徒刑7月確定，於104年8月18日易科
    罰金執行完畢等情，有其等前案紀錄表存卷可查(本院卷第1
    19至121、141頁)。被告黃志銘、陳彥佑於有期徒刑執行完
    畢後，5年以內故意再犯本案有期徒刑之各罪，均為累犯，
    而前案與本案均為恐嚇取財、妨害自由等罪，復均屬故意犯
    罪，罪質類似，足見其等對刑罰反應力薄弱，惡性非輕，本
    院審酌累犯規定所欲維護法益之重要性、防止侵害之可能性
    及事後矯正行為人之必要性，綜合斟酌各項情狀，認被告黃
    志銘、陳彥佑本件各次犯行依刑法第47條第1項規定加重最
    低本刑，並未悖於罪刑相當原則及比例原則，均應依刑法第
    47條第1項規定加重其刑。
  ㈨就事實一㈣部分，被告黃志銘、陳彥佑已著手於恐嚇取財之行
    為，惟因警察到場而未生恐嚇取財之結果，為未遂犯，爰均
    依刑法第25條第2項規定減輕其刑，並依法先加後減之。
四、撤銷改判部分(事實一㈣部分)
　㈠原審認被告黃志銘、陳彥佑恐嚇取財未遂部分罪證明確，予
    以論罪科刑，固非無見。惟查，刑法第346條第1項恐嚇取財
    未遂罪法定刑徒刑部分為6月以上5年以下有期徒刑，第3項
    未遂犯依刑法第25條第2項規定得減輕其刑。是否減輕其刑
    ，法院固有斟酌權限，如未減輕且別無其他減輕事由，自不
    得科處5月以下有期徒刑。本案原審就被告黃志銘、陳彥佑
    所犯恐嚇取財未遂罪均依刑法第47條第1項規定加重其刑，
    且未說明依同法第25條第2項減輕其刑，竟分別量處有期徒
    刑5月、3月，於法有違。被告黃志銘、陳彥佑上訴請求就此
    部分犯行從輕量刑，固無理由，惟原判決既有前開可議之處
    ，自屬無可維持，應由本院將原判決此部分撤銷，被告黃志
    銘之得易科罰金部分定執行刑，被告陳彥佑之定執行刑部分
    亦失所附麗，應併予撤銷。
　㈡爰審酌被告黃志銘率領被告陳彥佑等人前往告訴人蔡振法所
    經營之夾娃娃店，強行圍住告訴人蔡振法，並由被告黃志銘
    毆打告訴人蔡振法之方式，欲達「插乾股」索財之目的，使
    告訴人蔡振法陷入恐懼，危害社會安寧秩序，犯罪情節非輕
    ，惟念被告黃志銘、陳彥佑犯後俱能坦承犯行，被告陳彥佑
    亦與告訴人蔡振法達成和解，有和解契約書在卷可按（原審
    卷一第105頁），足認其等已有悛悔之意，犯後態度良好，
    兼衡其等素行、犯罪之動機、目的、手段、智識程度、生活
    狀況等一切情狀，分別量處被告黃志銘、陳彥佑如主文第2
    項、第3項所示之刑，並均諭知易科罰金之折算標準。又此
    部分固係被告陳彥佑提起上訴，檢察官未提起上訴，惟原判
    決既因適用法條不當而經本院將之撤銷，自無不利益變更禁
    止原則之適用，本院就此部分自得諭知較重於原審判處之刑
    ，附此敘明。
五、上訴駁回部分(事實一㈠㈡㈢、二部分)　　
　㈠原審以被告黃志銘、陳彥佑、謝泊宜此部分罪證明確，適用
    刑法第29條、第305條、第354條、第302條第1項、第28條、
    第55條、第51條第5款、第47條第1項、第41條第1項前段、
    刑法第38條之1第1項前段、第3項，刑法施行法第1條之1第1
    項規定，並審酌被告黃志銘僅因與告訴人呂緒晟、陳庭毅細
    故所生之金錢糾紛，竟不思以正當途徑向告訴人等人催討欠
    款，反藉邀集被告陳彥佑向告訴人呂緒晟行恐嚇、毀損之事
    ，甚而與被告陳彥佑剝奪告訴人呂緒晟行動自由，並以毆打
    方式迫使之就範而簽立本票，而被告黃志銘另與被告謝泊宜
    強押告訴人陳庭毅上車，不僅妨害他人人身自由，使告訴人
    等人均陷入恐懼，亦危害社會安寧秩序，所為應予非難，惟
    念其等犯後俱能坦承犯行，良有悔意，且被告陳彥佑亦獲得
    告訴人呂緒晟之原諒，並與告訴人蔡振法達成和解，此據被
    告陳彥佑陳明在卷，亦有和解契約書在卷可按（原審卷一第
    105頁），兼衡其等素行、智識程度、生活狀況、犯罪之動
    機、目的、手段等一切情狀，就被告黃志銘所為事實一㈠㈡㈢
    、二部分，分別量處有期徒刑5月、5月、1年、10月，就被
    告陳彥佑所為事實一㈠㈡㈢部分，分別量處有期徒刑3月、3月
    、6月，就被告謝泊宜所為事實二部分，量處有期徒刑4月，
    並就得易科罰金部分均諭知易科罰金之折算標準，另就被告
    黃志銘所處不得易科罰金之刑部分，定應執行刑為有期徒刑
    1年4月。另說明：㈠就事實一㈢部分，被告黃志銘、陳彥佑收
    受告訴人呂緒晟所交付之10萬元後，即由被告黃志銘、陳彥
    佑及邱垂助各實際分得6萬元、2萬元、2萬元，為其等犯罪
    所得，雖未扣案，仍應依刑法第38條之1第1項前段、第3項
    規定宣告沒收，於全部或一部不能沒收或不宜執行沒收時，
    追徵其價額。㈡其他未扣案之棍棒等物，均非違禁物，且被
    告黃志銘等人均表明不知去向，分據被告黃志銘等人陳述在
    卷（原審卷一第349頁），是上開物品均無證據顯示現尚存
    在，為免執行困難，不予宣告沒收。核其認事用法俱無違誤
    ，量刑及沒收尚屬允當。
  ㈡量刑輕重，屬為裁判之法院得依職權自由裁量之事項，苟已
    以行為人之責任為基礎，並斟酌刑法第57條各款所列情狀，
    在法定刑度內，酌量科刑，無偏執一端，致明顯失出失入情
    形，自不得任意指為違法。原審已就被告黃志銘、陳彥佑、
    謝泊宜此部分犯行之犯罪情節、犯後態度、犯罪所生危害等
    科刑審酌之情狀，業詳為記載，並與卷內事證無違。是原審
    所為刑之量定，客觀上並未逾越法定刑度或濫用其裁量權限
    ，核屬法院量刑職權之適法行使，難認有何不當。被告黃志
    銘、陳彥佑、謝泊宜上訴請求此部分從輕量刑，均無理由，
    應予駁回。
六、刑法第51條數罪併罰定執行刑之立法方式，採限制加重原則
    ，亦即非以累加方式定應執行刑，該條第5款即明定：「宣
    告多數有期徒刑者，於各刑中之最長期以上，各刑合併之刑
    期以下，定其刑期。但不得逾30年。」被告黃志銘上開撤銷
    改判部分與上訴駁回部分所處得易科罰金之刑，及被告陳彥
    佑上開撤銷改判部分與上訴駁回部分所處之刑，審酌其等所
    犯各罪，犯罪時間尚屬集中，且犯罪手法部分類似，如以實
    質累加之方式定應執行刑，處罰之刑度顯將超過其行為之不
    法內涵，而違反罪責原則，依多數犯罪責任遞減原則，定應
    執行刑如主文第5項、第6項所示，並均諭知易科罰金之折算
    標準。　　
據上論斷，應依刑事訴訟法第368條、第369條第1項前段、第364
條、第299條第1項前段，刑法第346條第3項、第1項、第28條、
第51條第5款、第47條第1項、第25條第2項、第41條第1項前段，
刑法施行法第1條之1第1項，判決如主文。
本案經檢察官陳佳秀到庭執行職務。
中　　華　　民　　國　　109 　年　　7 　　月　　21　　日
                  刑事第二十五庭 審判長法  官 宋松璟
                                       法  官 陳彥年
                                       法  官 文家倩
以上正本證明與原本無異。
事實一㈠、㈡、㈣部分不得上訴。
事實一㈢、二部分如不服本判決，應於收受送達後20日內向本院
提出上訴書狀，其未敘述上訴之理由者並得於提起上訴後20日內
向本院補提理由書（均須按他造當事人之人數附繕本）「切勿逕
送上級法院」。
                                       書記官 桑子樑
中　　華　　民　　國　　109 　年　　7 　　月　　21　　日
附錄：本案論罪科刑法條全文
中華民國刑法第305條
以加害生命、身體、自由、名譽、財產之事恐嚇他人，致生危害
於安全者，處2年以下有期徒刑、拘役或9千元以下罰金。
中華民國刑法第354條
毀棄、損壞前二條以外之他人之物或致令不堪用，足以生損害於
公眾或他人者，處2年以下有期徒刑、拘役或1萬5千元以下罰金
。
中華民國刑法第302條
私行拘禁或以其他非法方法，剝奪人之行動自由者，處5年以下
有期徒刑、拘役或9千元以下罰金。
因而致人於死者，處無期徒刑或7年以上有期徒刑；致重傷者，
處3年以上10年以下有期徒刑。
第1項之未遂犯罰之。
中華民國刑法第346條
意圖為自己或第三人不法之所有，以恐嚇使人將本人或第三人之
物交付者，處6月以上5年以下有期徒刑，得併科3萬元以下罰金
。
以前項方法得財產上不法之利益或使第三人得之者，亦同。
前二項之未遂犯罰之。